臺灣桃園地方法院刑事判決  
111年度易字第733號
公  訴  人  臺灣桃園地方檢察署檢察官
被      告  陳聖諺




上列被告因竊盜案件，經檢察官提起公訴（111年度偵字第30324
號），被告於本院準備程序中，就被訴事實為有罪之陳述，經本
院告知簡式審判程序之旨，並聽取到庭之檢察官及被告之意見後
，裁定改行簡式審判程序，判決如下：
    主  文
陳聖諺犯如附表一所示之罪，各處如附表一「罪名及宣告刑」欄
所示之刑。應執行有期徒刑壹年伍月。
扣案如附表三編號1至7所示之物及附表三編號11所示之犯罪所得
，均沒收。
未扣案之犯罪所得新臺幣貳萬貳仟元沒收，於全部或一部不能沒
收或不宜執行沒收時，追徵其價額。　
    事  實
陳聖諺意圖為自己不法之所有，基於竊盜之犯意，分別於如附表
一所示之時間、地點，以附表一所示之方式，竊取如附表一所示
之物得手後，將所竊得之物品載送至如附表二所示之地點變賣，
並賣得如附表二所示之金額。嗣經附表一所示之管領人察覺遭竊
，報警處理，警方循線查獲並扣得如附表三所示之物。
    理  由
壹、程序部分
　　按簡式審判程序之證據調查，不受刑事訴訟法第159條第1項
    之限制，刑事訴訟法第273條之2定有明文，是於行簡式審判
    程序之案件，被告以外之人於審判外之陳述，除有其他不得
    作為證據之法定事由外，應認具有證據能力。本件所援引被
    告陳聖諺以外之人於審判外之陳述，因本案採行簡式審判程
    序，復無其他不得作為證據之法定事由，依上說明，應認均
    具有證據能力，合先敘明。
貳、實體部分
一、認定事實所憑之證據及理由
　　上揭犯罪事實，業據被告於偵訊、本院送審訊問程序、準備
    程序及審理期日時均坦承不諱（見臺灣桃園地方檢察署111
    年度偵字第30324號卷【下稱偵卷】第239至243頁、第283至
    284頁、本院111年度易字第733號卷第24至26頁、第154、16
    4頁），核與證人即告訴人劉德兆、藍家康、張家豪、許富
    喻於警詢時、證人即告訴人陳永清於警詢及偵訊時證述相符
    （見偵卷第111至113頁、第115至117頁、第121至123頁、第
    125至127頁、第129至131頁、第287頁），並有桃園市政府
    警察局龜山分局搜索扣押筆錄及扣押物品目錄表1份、和運
    行動服務股份有限公司汽車出租單共4份（見偵卷第43至49
    頁、第133至153頁）、告訴人藍家康提供之銷貨單影本1份
    （見偵卷第119頁）、告訴人許富喻提供之出貨單翻拍照片
    共3張、告訴人陳永清提供之通知單翻拍照片共3張（偵卷第
    99至100頁、第108至第109頁）、現場、扣案物品、銷贓地
    點及監視錄影器畫面擷取照片共112張（偵卷第35頁、第51
    至108頁）等在卷可查，足認被告任意性自白與事實相符。
    本件事證明確，被告犯行堪予認定，應依法論科。
二、論罪科刑
  ㈠論罪
  1.被告於附表一編號1至5所示之時、地，均有攜帶如附表三1
    至6所示之物前往，而該等物品係屬金屬製品、質地堅硬，
    甚至得用以破壞鎖頭、鐵鍊，顯為具有危險性之兇器（最高
    法院79年台上字第5253號判決先例意旨參照）。
  2.核被告就附表一編號1、2、4、5所為，係犯刑法第321條第1
    項第2、3款之攜帶兇器毀壞安全設備竊盜罪。
  3.核被告就附表一編號3所為，係犯刑法第321條第1項第2、3
    款之攜帶兇器毀壞門扇及安全設備竊盜罪。　
　4.按刑法第321條第1項第2款之加重竊盜罪，本質上包括同法
    第354條之毀損罪及第320條第1項之普通竊盜罪，並以毀損
    門窗、牆垣或其他安全設備，作為竊盜罪之加重條件，而僅
    成立一個加重竊盜罪，不再論以毀損罪（最高法院109年度
    台非字第36號判決意旨參照）。是告訴人藍家康雖就附表一
    編號2被告破壞鐵鍊部分亦提起毀損告訴，然被告毀損鐵鍊
    之行為，係屬其所犯竊盜罪之加重要件，故不再論以毀損他
    人物品罪，故公訴意旨就附表一編號2部分，認被告乃係以
    一行為觸犯刑法第321條第1項第2款之毀壞安全設備竊盜罪
    及同法第354條之毀損他人物品罪，屬想像競合犯，容有誤
    會，併此敘明。
  ㈡罪數
　  被告所犯上開5罪間，犯意各別、行為互殊，應予分論併罰
    。　  
  ㈢量刑
    爰審酌被告不思以正當管道獲取所需財物，僅因缺錢花用，
    即漠視法令禁制，以攜帶兇器破壞門扇或安全設備之方式為
    本案之加重竊盜犯行，先後恣意竊取他人之電纜線，其行為
    對民眾生命、身體及財產之安全與社會秩序之維護，已構成
    相當之危害，所為實屬不該，應予非難。惟念及被告犯後終
    能坦承全部犯行，犯後態度尚可，兼衡被告於警詢時自陳教
    育程度為高中肄業、職業為工、家庭經濟狀況小康（見偵卷
    第19頁），而本案遭竊如附表一所示之物品，價值均非微，
    且被告均尚未與告訴人等達成和解或賠償其等損害等一切情
    狀，分別量處如附表一「罪名及宣告刑」欄所示之刑，並定
    執行之刑如主文所示，以資警惕。
三、沒收
  ㈠扣案如附表三編號1至7所示之物，均屬被告所有，且係供被
    告為本案加重竊盜犯行所用，爰依刑法第38條第2項規定，
    宣告沒收。
  ㈡犯罪所得
  1.依被告之供述及較有利被告之金額，認定被告本案犯罪所得
    ，如附表二「賣得金額」欄所示，即共5萬5,000元。
　2.被告雖供稱本案扣得如附表三編號11所示之現金3萬3,000元
    與本案無關，然金錢所表彰者乃在於交換價值，而非該特定
    金錢之實體價值，金錢混同後，相同之金額即具相同之價值
    ，併考量現行刑法沒收之意旨在於徹底剝奪犯罪所得，以根
    絕犯罪誘因，是被告收取變賣本案竊得之電纜線所得後，已
    與被告身上其他現金合併而混同，自應從上開扣案現金沒收
    本案犯罪所得。從而，扣案如附表三編號11之3萬3,000元，
    仍應認係犯罪所得，爰依刑法第38條之1第1項前段規定宣告
    沒收；剩餘之不法獲利2萬2,000元雖未扣案，然既係犯罪所
    得之財物，仍應宣告沒收，於全部或一部不能沒收或不宜執
    行沒收時，追徵其價額。
  ㈢扣案如附表三編號8所示之物，非屬被告所有，亦非供被告為
    本案犯罪所用或違禁物；扣案如附表三編號9、10所示之物
    ，雖係被告犯罪當時所穿戴之帽、褲，然為平常人外出穿著
    所用，與本案犯罪無直接關係且非違禁物；而扣案如附表三
    編號12所示之物，雖係被告所有，惟無證據足認與本案竊盜
    犯罪相關，亦非違禁物，故均不予宣告沒收。
據上論斷，應依刑事訴訟法第273條之1第1項、第299條第1項、
第284條之1，刑法第321條第1項第2款、第3款、第51條第5款、
第38條第2項前段、第38條之1第1項、第3項，刑法施行法第1條
之1第1項，判決如主文。
本案經檢察官王柏淨提起公訴，檢察官林暐勛到庭執行職務。
中　　華　　民　　國　　111 　年　　9 　　月　　30　　日
                  刑事第三庭　法　官  古御詩　
以上正本證明與原本無異。
如不服本判決應於收受判決後20日內向本院提出上訴書狀，並應
敘述具體理由。其未敘述上訴理由者，應於上訴期間屆滿後20日
內向本院補提理由書(均須按他造當事人之人數附繕本)「切勿逕
送上級法院」。 
　　　　　　　　　　　　　　　書記官　鍾宜君
中　　華　　民　　國　　111 　年　　9 　　月　　30　　日
附錄本案論罪科刑法條全文：
中華民國刑法第321條第1項
犯前條第1項、第2項之罪而有下列情形之一者，處6月以上5年以
下有期徒刑，得併科50萬元以下罰金：
一、侵入住宅或有人居住之建築物、船艦或隱匿其內而犯之。
二、毀越門窗、牆垣或其他安全設備而犯之。
三、攜帶兇器而犯之。
四、結夥三人以上而犯之。
五、乘火災、水災或其他災害之際而犯之。
六、在車站、港埠、航空站或其他供水、陸、空公眾運輸之舟、
    車、航空機內而犯之。


附表一：
編號 行竊時間 行竊地點 管領人 行竊方式 竊得物品 罪名及宣告刑  1 民國111年5月28日下午4時17分許至同日下午5時20分許間 桃園市龜山區樂善二路與牛角坡路口之富宇哈佛苑建案工地 工地負責人劉德兆（提告） 攜帶其所有且客觀上對人之生命、身體、安全構成威脅足供兇器使用如附表三編號1至6之物，並持上開兇器破壞該工地庫房門上之鎖頭後，竊取該工地庫房內如附表一編號1「竊得物品」欄所示之財物（毀損他人物品部分，未據告訴） 價值共約新臺幣（下同）51萬元之F.R（耐燃線）5.5mm、F.R（耐燃線）2.0mm、H.R（耐熱線）1.6mm、PVC 2.0mm、PVC 1.2mm等規格之電纜線  陳聖諺犯攜帶兇器毀壞安全設備竊盜罪，處有期徒刑拾月。  2 111年6月16日晚間6時12分許至同日晚間10時7分許間 桃園市○○區○○○路000號欣巴巴建設之建案工地 總酆工程有限公司副理藍家康 （提告） 攜帶其所有且客觀上對人之生命、身體、安全構成威脅足供兇器使用如附表三編號1至6之物，並持上開兇器破壞該工地儲藏室門上之鐵鍊後，竊取該工地儲藏室內如附表一編號2「竊得物品」欄所示之財物 ⑴PVC 30mm電纜線共30捲 ⑵PVC 8mm電纜線共10捲 ⑶PVC 14mm電纜線共6捲 ⑷PVC 5.5mm電纜線1捲 （共價值42萬元） 陳聖諺犯攜帶兇器毀壞安全設備竊盜罪，處有期徒刑拾月。  3 111年7月3日凌晨1時38分許至同日凌晨2時54分許間 桃園市龜山區文吉路與樂善二路口遠雄新未來3建案工地 現場管理人張家豪 （提告） 攜帶其所有且客觀上對人之生命、身體、安全構成威脅足供兇器使用如附表三編號1至6之物，並持上開兇器破壞該工地儲藏室之木門及門上之鐵鍊後，竊取該工地儲藏室內如附表一編號3「竊得物品」欄所示之財物（毀損他人物品部分，未據告訴） 價值共約5萬元之8mm²單芯電纜線（每捲長100公尺）約30餘捲 陳聖諺犯攜帶兇器毀壞門扇及安全設備竊盜罪，處有期徒刑柒月。  4 111年7月4日晚間5時許至111年7月5日晚間6時許間 桃園市桃園區日光路與清溪二路口合康檜邑集合住宅建案工地 工地副主任許富喻 （提告） 攜帶其所有且客觀上對人之生命、身體、安全構成威脅足供兇器使用如附表三編號1至6之物，並持上開兇器破壞該工地變電室門上之鎖頭後，竊取該工地變電室內如附表一編號4「竊得物品」欄所示之財物（毀損他人物品部分，未據告訴） ⑴PVC 5.5mm²電纜線共20捲 ⑵PVC 14mm²電纜線共6卷 （共價值8萬5,000元） 陳聖諺犯攜帶兇器毀壞安全設備竊盜罪，處有期徒刑柒月。  5 111年7月7日晚間6時23分許 桃園市桃園區日光路與青溪二路口建義建設之建案工地  現場水電負責人陳永清 （提告） 攜帶其所有且客觀上對人之生命、身體、安全構成威脅足供兇器使用如附表三編號1至6之物，並持上開兇器破壞該工地倉庫門上之鎖頭、鐵鍊後，竊取該工地倉庫內如附表一編號5「竊得物品」欄所示之財物（毀損他人物品部分，未據告訴） ①PVC 2.0mm²單芯電纜線共70捲（總長7,000公尺） ②PVC 5.5mm²電纜線共20捲（總長2,000公尺） （價值共計13萬7,588元） 陳聖諺犯攜帶兇器毀壞安全設備竊盜罪，處有期徒刑捌月。  

附表二：
編號 變賣物品 變賣地點 賣得金額 1 附表一編號1所竊得之物品 新北市○○區○○路000號旁之五材資源回收場 4萬元  2 附表一編號2所竊得之物品 同上 1萬5,000元 3 附表一編號3所竊得之物品 新北市○○區○○路0段000號之1旁之資源回收場 尚未取得 4 附表一編號4所竊得之物品 不詳 尚未取得 5 附表一編號5所竊得之物品 新北市○○區○○路0段000號之1旁之資源回收場 尚未取得 

附表三：
編號 扣案物名稱 數量 1 砂輪機 1臺 2 砂輪 1片 3 鐵鎚 1支 4 一字起子 3支 5 十字起子 1支 6 鉗子 2支 7 手電筒 2支 8 鎖頭 3個 9 黑色鴨舌帽 1頂 10 迷彩長褲 1件 11 現金 3萬3,000元 12 iPhone 11 Pro Max手機（含SIM卡，IMEI碼：000000000000000、門號：0000000000） 1支